【裁判字號】    99,中簡上,586
【裁判日期】    990730
【裁判案由】    重利
【裁判全文】
臺灣臺中地方法院刑事判決           99年度中簡上字第586號
上  訴  人
即  被  告  甲○○
上列上訴人即被告因重利案件，不服本院臺中簡易庭民國99 年5
月14日99年度中簡字第1530號刑事簡易判決（檢察官聲請簡易判
決處刑案號：臺灣臺中地方法院檢察署99年度速偵字第1589號）
，提起上訴，本院管轄第二審合議庭判決如下︰
    主    文
上訴駁回。
    犯罪事實及理由
一、本案經本院合議庭審理結果，認第一審刑事簡易判決認事用
    法及量刑均無不當，應予維持，除增列上訴人即被告甲○○
    （下稱被告）於本院審理時認罪之自白為證據外，其餘均引
    用如附件所示之第一審刑事簡易判決書（包括聲請簡易判決
    處刑書）記載之犯罪事實、證據及理由。
二、被告甲○○上訴意旨略以：其已與被害人乙○○達成和解，
    請求從輕量刑或給予緩刑之機會等語。
三、按刑罰之量定，固屬法院自由裁量之職權行使，但仍應審酌
    刑法第57條所列各款事由及一切情狀，為酌量輕重之標準，
    並非漫無限制；量刑輕重係屬事實審法院得依職權自由裁量
    之事項，苟已斟酌刑法第57條各款所列情狀而未逾越法定刑
    度，不得遽指為違法；且在同一犯罪事實與情節，如別無其
    他加重或減輕之原因，下級審量定之刑，亦無過重或失輕之
    不當情形，則上級審法院對下級審法院之職權行使，原則上
    應予尊重（最高法院72年臺上字第6696號、75年臺上字第70
    33號判例及85年度臺上字第2446號判決意旨參照）。經查，
    被告所犯刑法第344條重利罪之法定刑度為「一年以下有期
    徒刑、拘役或科或併科一千元以下罰金」，原審審酌各種情
    狀，於法定刑度內量就被告2次重利犯行，分別量處拘役 30
    日、20日，定應執行刑拘役40日，並諭知易科罰金之折算標
    準，揆諸上開說明，自難謂有何違法或失當之處。故被告徒
    以未予宣告緩刑而認量刑過重，提起本件上訴，難認有理。
    此外，被告雖於原審判決後，與被害人簽立和解書，然該和
    解書約定之內容為：「乙方（被告）願拋棄本案查扣本票之
    利息請求權，本金部分另行協議」，此有被告提出之和解書
    1 紙，在卷可憑。被告既仍須與被害人另行協議本金如何清
    償，足認其2 人並未就本件重利案件所衍生的借款糾紛成立
    和解，自難憑此和解書而為被告緩刑之宣告。且被告前於民
    國86年間曾因偽造文書案件，經法院判處有期徒刑1年6月確
    定並執行完畢，嗣於96年間另因違背安全駕駛致交通危險案
    件，先經臺中地方法院檢察署予緩起訴處分，嗣因緩起訴遭
    撤銷而由前開檢察署檢察官聲請簡易判決，經本院以97年度
    中交簡字第1776號判處有期徒刑3月確定，並於99年4月22日
    易科罰金執行完畢（被告犯罪時間為99年3月30日及同年4月
    12日，故本件不構成累犯）。是本院參酌被告之素行、智識
    程度、生活狀況、犯罪動機及犯後態度等，認為本案並無以
    暫不執行為適當之理由，爰不予宣告緩刑，併予敘明。
據上論斷，應依刑事訴訟法第455條之1第1項、第3項、第373 條
、第368條，判決如主文。
中    華    民    國    99    年    7     月    30    日
                  刑事第六庭  審判長法  官  林三元
                                    法  官  黃益茂
                                    法  官  高英賓
以上正本證明與原本無異。
不得上訴。
                                    書記官  黃雅青
中    華    民    國    99    年    7     月    30    日
附錄論罪科刑法條
刑法第344條
乘他人急迫、輕率或無經驗貸以金錢或其他物品，而取得與原本
顯不相當之重利者，處1年以下有期徒刑、拘役或科或併科1千元
以下罰金。

司法院資訊處製作；財團法人民間司法改革基金會備份。
